臺灣臺南地方法院民事裁定
109年度小上字第72號
上  訴  人  貴德全  
被  上訴人  良京實業股份有限公司

法定代理人  平川秀一郎



上列當事人間請求清償債務事件，上訴人對於中華民國109年10
月21日本院柳營簡易庭109年度營小字第549號第一審判決提起上
訴，本院裁定如下：
    主  文
上訴駁回。
第二審訴訟費用新臺幣壹仟伍佰元由上訴人負擔。
    理  由
一、按對於小額程序之第一審裁判之上訴，非以其違背法令為理
    由，不得為之，又上訴狀應記載上訴理由，並表明原判決所
    違背之法令及其具體內容，依訴訟資料可認原判決有違背法
    令之具體事實，民事訴訟法第436條之24第2項及第436條之2
    5分別定有明文。且依同法第436條之32準用同法第468條之
    規定，判決不適用法規或適用不當者，為違背法令。而判決
    有同法第469條第1款至第5款情形之一者，為當然違背法令
    。是當事人對於小額程序之第一審判決提起上訴，如依民事
    訴訟法第468條規定，以第一審判決有不適用法規或適用法
    規不當為理由時，其上訴狀或理由書應有具體之指摘，並揭
    示該法規之條項或其內容。若係成文法以外之法則，應揭示
    該法則之旨趣。倘為司法院解釋，或最高法院之判例，則應
    揭示該判解之字號或其內容。如以民事訴訟法第469條第1款
    至第5款所列情形為理由時，其上訴狀或理由書，應揭示合
    於該條款之事實。上訴狀或理由書如未依此項方法表明，或
    其所表明者，顯與上開法條規定之情形不相合時，即難認為
    已對第一審判決之違背法令有具體之指摘，其上訴自難認為
    合法。 
二、本件上訴意旨略以：本件上訴人有誠意清償債務，然而被上
    訴人要求新臺幣（下同）幾十萬元，似無理要求，希望能依
    公平之卡債清償條例為解決等語。並聲明：㈠原判決廢棄。㈡
    被上訴人於原審之訴及假執行之聲請均駁回。㈢願供擔保准
    免宣告假執行。
三、經查：本件被上訴人於原審起訴請求上訴人給付本金部分為
    20,043元，核其訴訟標的金額在100,000元以下，依民事訴
    訟法第436條之8第1項規定，本件應適用小額訴訟程序，合
    先敘明。又上訴人對本院前開簡易庭所為之小額訴訟第一審
    判決，固於法定期間內之109年11月3日提起上訴，惟上訴人
    之上訴意旨並未具體指摘第一審判決有何不適用法規或適用
    法規不當之處。至上訴人雖主張希望透過卡債條例解決債務
    一情，實與上訴人積欠被上訴人前述債務無涉，況法院裁定
    開始更生程序後，對於債務人不得開始或繼續訴訟及強制執
    行程序，消費者債務清理條例第48條第2項本文定有明文。
    上訴人未經法院裁定准許更生，此有消債事件查詢作業一份
    在卷可憑，本件實無限制債權人不得開始或繼續訴訟之情形
    ，故被上訴人本可提起本件訴訟請求上訴人清償前述債務。
    上訴人所提上訴狀既未具體指摘原判決有何違背法令，則依
    民事訴訟法第436條之32第2項準用同法第471條第1項之規定
    ，上訴人之上訴自難認為合法，並毋庸命其補正，應予駁回
    。
四、末按於小額訴訟之上訴程序，法院為訴訟費用之裁判時，應
    確定其費用額，民事訴訟法第436條之19第1項、第436條之3
    2第1項規定甚明。本件上訴人小額訴訟之上訴，既經駁回，
    關於第二審訴訟費用自應由上訴人負擔。查本件第二審訴訟
    費用，為上訴裁判費用1,500元，根據上述規定，應由上訴
    人負擔，爰併予確定如主文第2項所示。
五、據上結論，本件上訴為不合法，依民事訴訟法第436條之32
    第1項、第2項、第444條第1項前段、第95條、第78條、第43
    6條之19第1項，裁定如主文。 　　　　
中　　華　　民　　國　　109 　年　　12　　月　　7 　　日
                民事第一庭    審判長法　官　林雯娟
                                    法　官　王鍾湄
                                    法　官　廖建瑋
以上正本係照原本作成。　　　　　　　　
本裁定不得抗告。
中　　華　　民　　國　　109 　年　　12　　月　　7 　　日
                                    書記官  鄭梅君